# 购买产品权益同时作为预付账款

提问人：龙 疼 0326 时间：2021-07-18 08:05:08
请教陈版，公司以 500 万美元购买一款产品亚太地区 10 年独家经销权，且该 500 万美元可作冲抵未来 10 年购买该产品的账款。
与同事讨论方案如下：
1 、确认 500 万无形资产，摊销确认营业成本？
2 、 1 元对价确认无形资产，剩余部分确认为合同负债？
请问陈版应如何进行账务处理？

回答人：chenyiwei
建议首先确定：（ 1 ）该 500 万美元冲抵货款预计需要多长时间才能抵完；（ 2 ）本企业作为 10 年的独家经销商，从该委托方拿货的单价是否高于或者低于该产品的正常市价？
假设该 500 万美元在 10 年内肯定可以抵完货款，且拿货的价格基本等于正常市价，则该 500 万美元更接近于长期预付款项，建议列报为其他非流动资产，后续的采购款首先冲减该项其他非流动资产。期末根据经销业绩情况对其可收回金额重新进行评估，如销路不佳则需计提减值准备。